【裁判字號】    92,毒抗,171
【裁判日期】    920411
【裁判案由】    毒品危害防制條例
【裁判全文】
臺灣高等法院刑事裁定                            九十二年度毒抗字第一七一號
    抗  告  人
    即  被  告  甲○○
右抗告人因毒品危害防制條例案件，不服台灣宜蘭地方法院民國九十二年三月七日裁
定（九十二年度毒聲字第一二六號），提起抗告，本院裁定如左：
    主  文
抗告駁回。
    理  由
一、按施用毒品者，於裁定送觀察、勒戒後，有繼續施用毒品之傾向者，由法院裁定
    令入戒治處所施以強制戒治，其期間為一年；強制戒治已滿三月，戒治處所認無
    繼續戒治之必要者，得報由檢察官聲請法院裁定停止戒治，並付保護管束，其違
    反保護管束應遵守事項情節重大者，得由檢察官聲請法院撤銷停止戒治；此觀毒
    品危害防制條例第二十條、第二十二條之規定甚明。抗告人甲○○前因施用毒品
    案件，經台灣宜蘭地方法院於九十二年一月十七日以九十二年度毒聲字第二五號
    裁定停止戒治，所餘戒治期間，付保護管束確定，而執行保護管束期間自九十二
    年一月二十一日起至九十二年八月五日止，詎抗告人於保護管束期間內，於九十
    二年二月十日上午十時十五分許前二十六小時內在不詳處所，施用第一級毒品海
    洛因一次，而於九十二年二月十日上午十時十五分許，向台灣宜蘭地方法院檢察
    署觀護人報到時採尿查獲，確有違反保護管束應遵守事項情節重大。
二、經查：抗告人雖否認於保護管束期間有再度施用第一級毒品海洛因之行為，惟其
    尿液經送鑑定確有嗎啡陽性反應，此有台灣檢驗科技股份有限公司濫用藥物尿液
    檢驗報告一紙可證，再依行政院衛生署八十一年九月八日（八一）藥檢一字第八
    一一一四八八五號函稱：海洛因經注射入人體，平均尿液可檢驗出嗎啡陽性反應
    之時限為二十六小時，顯見抗告人於九十二年二月十日上午十時十五分許採尿前
    之二十六小時內，應有施用毒品海洛因甚明，從而抗告人於保護管束期間內，犯
    施用第一級毒品及竊盜罪行甚明。
三、抗告意旨略以：抗告人於保護管束期間，均有按時向觀護人報到時，未曾再施用
    毒品云云，惟查：上開尿液檢驗報告上檢體編號為00000000號，確為被
    告尿液，此有檢體編號對照表一紙附卷可證，從而被告空言否認，殊難採信，原
    裁定依上開規定，准許檢察官之聲請，以抗告人違反保護管束應遵守事項情節重
    大，裁定撤銷保護管束，並令入戒治處所施以強制戒治，核無不合，是本件抗告
    為無理由，應予駁回。
四、據上論斷，應依刑事訴訟法第四百十二條裁定如主文。
中      華      民      國     九十二     年      四     月    十一    日
                            臺灣高等法院刑事第十八庭
                                審判長法  官  吳      敦
                                      法  官  吳  明  峰
                                      法  官  劉  慧  芬
右正本證明與原本無異。
不得再抗告。
                                      書記官  鎖  瑞  嶺
中      華      民      國    九十二    年      四      月     十一     日


司法院資訊處製作；財團法人民間司法改革基金會備份。
